臺灣新北地方法院刑事裁定
111年度聲字第2485號
聲  請  人  臺灣新北地方檢察署檢察官
受  刑  人  李麗美

                    籍設新北市○○區○○路000號0樓（新北市蘆洲戶政事務所）


上列聲請人因受刑人數罪併罰有二裁判以上，聲請定其應執行刑
（111 年度執聲字第1828號），本院裁定如下：
    主  文
李麗美所犯如附表所示之捌罪，所處各如附表所示之刑，應執行
拘役捌拾伍日，如易科罰金，以新臺幣壹仟元折算壹日。
    理  由
一、聲請意旨略以：受刑人李麗美因犯竊盜等案件，先後經判決
    確定如附表所示之刑，爰依刑事訴訟法第477條第1項及刑法
    第53 條、第51條第6款規定，聲請定其應執行之刑等語。
二、按數罪併罰，有二裁判以上者，依刑法第51條之規定，定其
    應執行之刑；數罪併罰，分別宣告其罪之刑，宣告多數拘役
    者，比照前款定其刑期。但不得逾120日。刑法第53條、第5
    1條第6款分別定有明文。又按法律上屬於自由裁量事項，尚
    非概無法律性之拘束，在法律上有其外部界限及內部界限。
    前者法律之具體規定，使法院得以具體選擇為適當裁判，此
    為自由裁量之外部界限。後者法院為自由裁量時，應考量法
    律之目的，法律秩序之理念所在，此為自由裁量之內部界限
    。法院為裁判時，二者均不得有所踰越。在數罪併罰而有二
    裁判以上，應定其應執行刑之案件，法院所為刑之酌定，固
    屬自由裁量事項，然對於法律之內、外部界限，仍均應受其
    拘束，此有最高法院91年度台非字第32號及92年度台非字第
    187號判決可資參照。
三、經查，受刑人因犯如附表所示等罪，經判處如附表所示之刑
    ，並於如附表所示之日期分別確定，有臺灣高等法院被告前
    案紀錄表1份、各法院刑事判決4份在卷可稽。本院審核受刑
    人所犯如附表所示各罪，最早判決確定者，為如附表編號1
    所示之本院110年度簡字第1923號判決，而附表各罪確皆是
    受刑人於該判決確定日（即民國110年8月13日）以前所犯，
    是檢察官聲請定應執行之刑，經核尚無不合，應予准許。另
    受刑人所犯如附表編號1至6所示之罪，曾經本院以111年度
    聲字第1044號裁定應執行刑為拘役70日確定；如附表編號7
    、8所示之罪，曾經本院以111年度簡字第1066號判決定應執
    行刑為拘役25日確定，是本院定其應執行刑，不得逾越刑法
    第51條第6款所定法律之外部界限，即不得重於如附表所示8
    罪宣告刑之總和（即拘役125日），亦應受內部界限之拘束
    ，即不得重於如附表編號1至6所示之罪，加計如附表編號5
    、6所示之罪原所定應執行刑之總和（即拘役95日），此外
    ，復不得逾刑法第51條第6款但書所規定拘役120日之上限。
    準此，爰依上開規定，就受刑人所犯如附表所示之罪，審酌
    各罪間之犯罪情節、行為動機、行為態樣、危害情況、侵害
    法益及整體犯罪非難評價等情狀，定其應執行之刑如主文所
    示，並諭知易科罰金之折算標準。
四、依刑事訴訟法第477條第1項，刑法第53條、第51條第6款、
    第41條第1項前段，裁定如主文。
中　　華　　民　　國　 111　　年　  10　　月　　21　　日
                  刑事第十四庭  法　官  王榆富
上列正本證明與原本無異。
如不服本裁定，應於裁定送達後五日內敘明抗告理由，向本院提
出抗告狀。
                                書記官  吳進安
中　　華　　民　　國　　111 　年　　10　　月　　21　日　　　　　　　　　　　
附表：受刑人李麗美定應執行刑案件一覽表     編號  1 2 3 罪名  竊盜 竊盜 竊盜 宣告刑  拘役20日 拘役5日 拘役30日   編號1、2經定應執行刑：拘役22日  編號3～5經定應執行刑： 拘役45日 犯罪日期  109年5月12日21時30分許 109年8月11日16時30分許 109年11月11日21時許 偵查(自訴)機關 年度案號  新北地檢110年度偵緝字第719號、第720號 新北地檢110年度偵緝字第719號、第720號 桃園地檢110年度偵字第5699號 最後事實審 法院 新北地院 新北地院 桃園地院  案號 110年度簡字第1923號 110年度簡字第1923號 110年度桃簡字第462號  判決日期 110/06/01 110/06/01 110/04/20 確定 判決 法院 新北地院 新北地院 桃園地院  案號 110年度簡字第1923號 110年度簡字第1923號 110年度桃簡字第462號  判決 確定日期 110/08/13 110/08/13 110/09/15 是否為得易科罰金之案件  是 是 是 備註  新北地檢110年度執字第7773號 新北地檢110年度執字第7773號 桃園地檢110年度執字第10771號   編號1～6經新北地院以111年度聲字第1044號裁定應執行刑：拘役70日 （新北地檢111年度執更字第1574號）   

受刑人李麗美定應執行刑案件一覽表     編號  4 5 6 罪名  竊盜 竊盜 竊盜 宣告刑  拘役5日 拘役15日 拘役20日   編號3～5經定應執行刑：拘役45日   犯罪日期  109年11月13日12時許 109年11月16日14時許 109年10月6日10時50分許 偵查(自訴)機關 年度案號  桃園地檢110年度偵字第5699號 桃園地檢110年度偵字第5699號 新北地檢110年度偵字第4223號 最後事實審 法院 桃園地院 桃園地院 新北地院  案號 110年度桃簡字第462號 110年度桃簡字第462號 110年度審簡字第576號  判決日期 110/04/20 110/04/20 111/01/10 確定 判決 法院 桃園地院 桃園地院 新北地院  案號 110年度桃簡字第462號 110年度桃簡字第462號 110年度審簡字第576號  判決 確定日期 110/09/15 110/09/15 111/02/16 是否為得易科罰金之案件  是 是 是 備註  桃園地檢110年度執字第10771號 桃園地檢110年度執字第10771號 新北地檢111年度執字第3181號   編號1～6經新北地院以111年度聲字第1044號裁定應執行刑：拘役70日 （新北地檢111年度執更字第1574號）   受刑人李麗美定應執行刑案件一覽表     編號  7 8  罪名  竊盜 竊盜  宣告刑  拘役20日 拘役10日  犯罪日期  110年2月20日16時9分許 110年2月27日22時12分許  偵查(自訴)機關 年度案號  新北地檢111年度偵字第1597號 新北地檢111年度偵字第1597號  最後事實審 法院 新北地院 新北地院   案號 111年度簡字第1066號 111年度簡字第1066號   判決日期 111/05/26 111/05/26  確定 判決 法院 新北地院 新北地院   案號 111年度簡字第1066號 111年度簡字第1066號   判決 確定日期 111/07/01 111/07/01  是否為得易科罰金之案件  是 是  備註  新北地檢111年度執字第7959號 新北地檢111年度執字第7959號    編號7、8經定應執行刑：拘役25日